最高法院刑事判決　　　　　　　　　 111年度台上字第1310號
上　訴　人　劉建鋒 
上列上訴人因違反電信法等罪案件，不服臺灣高等法院臺南分院
中華民國110年9月30日第二審判決（110年度金上訴字第340號，
起訴案號：臺灣嘉義地方檢察署109年度偵字第6572、6638、677
4、6782、6907、6909、6914號；追加起訴案號：同署109年度偵
字第7489、10420、10421號），提起上訴，本院判決如下：
    主  文
原判決關於諭知劉建鋒應於刑之執行前，令入勞動場所強制工作
參年部分撤銷。
其他上訴駁回。
    理  由
甲、撤銷（即諭知應於刑之執行前，令入勞動場所強制工作）部
    分
一、本件原判決撤銷第一審關於諭知上訴人劉建鋒刑前強制工作
    部分之判決，改判仍依竊盜犯贓物犯保安處分條例第3條第1
    項、第4條、第5條第1 項前段，諭知上訴人應於刑之執行前
    ，令入勞動場所強制工作3年。
二、查有關刑事法之強制工作保安處分是否違憲乙項，司法院大
    法官會議業於民國110年12月10日作出釋字第812號解釋宣告
    違憲，其解釋意旨略以：「中華民國....95 年5月30日修正
    公布並自同年7月1 日施行之竊盜犯贓物犯保安處分條例第3
    條第1 項規定：『18歲以上之竊盜犯、贓物犯，有犯罪之習
    慣者，得於刑之執行前，令入勞動場所強制工作。』同條例
    第5條第1項前段規定：『依本條例宣告之強制工作處分，其
    執行以3 年為期。』就受處分人之人身自由所為限制，均違
    反憲法第23條比例原則，與憲法第8 條保障人身自由之意旨
    不符，均應自本解釋公布之日起失其效力。」等旨。從而，
    原判決關於諭知上訴人應於刑之執行前強制工作之宣告，即
    因前述大法官解釋之結果，失所依據，原審未及審酌上情，
    而為上訴人應於刑之執行前強制工作之諭知，難認適法。上
    訴意旨就此部分即有指摘，本院自應將原判決關於強制工作
    部分予以撤銷，以資糾正。
乙、駁回上訴（即如原判決附表編號6所示違反電信法）部分
一、查第三審上訴書狀，應敘述上訴之理由，其未敘述者，得於
    提起上訴後20日內補提理由書於原審法院，已逾上述期間，
    而於第三審法院未判決前仍未提出上訴理由書狀者，第三審
    法院應以判決駁回之，刑事訴訟法第382條第1項、第395 條
    後段規定甚明。再按刑事訴訟法第376條第1項各款所列之案
    件，經第二審判決者，除第二審法院係撤銷第一審法院所為
    無罪、免訴、不受理或管轄錯誤之判決，並諭知有罪之判決
    ，被告或得為被告利益上訴之人得提起上訴外，其餘均不得
    上訴於第三審法院，為該條項所明定。
二、本件上訴人不服原判決撤銷第一審關於其附表編號6 所示部
    分之判決，改判從一重論處上訴人犯電信法第56條第1 項之
    盜用他人電信設備通信罪刑（另想像競合犯刑法第320條第1
    項之竊盜罪，第216條、第210條、第220條第2項之行使偽造
    準私文書罪，第339條第2項之詐欺得利罪〈第一審漏論此項
    罪名〉），於110 年10月28日提起上訴，並未敘述理由，迄
    今逾期已久，於本院未判決前仍未提出，依上開規定，應認
    其此部分關於盜用他人電信設備通信罪及想像競合犯行使偽
    造準私文書罪、詐欺得利罪部分之上訴，均不合法律上之程
    式，予以駁回。至上訴人另想像競合犯竊盜罪部分，核係刑
    事訴訟法第376條第1項第2款之罪，復無同條第1項但書規定
    之情形，即屬不得上訴於第三審之案件，上訴人猶為此部分
    上訴，自為法所不許，亦應併予駁回。
據上論結，應依刑事訴訟法第397條、第395條，判決如主文。
中    華    民    國   111    年    3     月    16    日
                  刑事第五庭審判長法  官  吳  信  銘  
                                  法  官  梁  宏  哲  
                                  法  官  沈  揚  仁  
                                  法  官  蔡  廣  昇  
                                  法  官  何  菁  莪  
本件正本證明與原本無異
                                  書記官
中    華    民    國   111    年    3     月    30    日